【裁判字號】    90,台上,6848
【裁判日期】    901108
【裁判案由】    違反毒品危害防制條例
【裁判全文】
最高法院刑事判決                                九十年度台上字第六八四八號
    上訴人  台灣高等法院檢察署檢察官
    被  告  乙○○○
            甲 ○ ○
右上訴人因被告等違反毒品危害防制條例案件，不服台灣高等法院中華民國八十八年
八月十九日第二審判決（八十七年度上訴字第五一○九號，起訴案號：台灣台北地方
法院檢察署八十六年度偵字第八四四二號），提起上訴，本院判決如左：
    主  文
上訴駁回。
    理  由
按刑事訴訟法第三百七十七條規定，上訴於第三審法院，非以判決違背法令為理由，
不得為之。是提起第三審上訴，應以原判決違背法令為理由，係屬法定要件。如果上
訴理由狀並未依據卷內訴訟資料，具體指摘原判決不適用何種法則或如何適用不當，
或所指摘原判決違法情事，顯與法律規定得為第三審上訴理由之違法情形，不相適合
時，均應認其上訴為違背法律上之程式，予以駁回。本件原判決以公訴意旨略稱：被
告甲○○、乙○○○基於犯意聯絡，共同意圖販賣而非法持有化學合成麻醉藥品安非
他命，在台北縣新店市○○路三十九號乙○○○之工寮內，以乙○○○所有之電話為
聯絡工具，欲售賣予不特定之人施用，經警於民國八十六年四月四日查獲等情。因認
甲○○、乙○○○涉有修正前麻醉藥品管理條例第十三條之一第二項第二款罪嫌。經
審理結果，以甲○○自始否認意圖販賣而持有安非他命，亦否認扣案之安非他命係其
所有；乙○○○於警訊及偵查中之供述則有明顯之瑕疵，且與事實不符，不得採為其
不利之認定；參酌證人即警員謝明志、林義雄所述本案查獲之經過情節，並綜合指紋
鑑驗通知書、測謊鑑驗通知書等全部卷證資料，認尚無積極證據足以證明甲○○、乙
○○○犯罪，因而撤銷第一審此部分之科刑判決，改判諭知無罪，已詳敘其憑以論斷
之事證及理由，從形式上觀察，並無違背法令之情形存在。按犯罪事實應依證據認定
之，故被告否認犯罪所持之辯解，縱然不能成立，倘無確實積極之證據，仍不能遽為
其有罪之認定。上訴意旨，對於原判決以無證據證明被告等犯罪所為之論斷，究竟如
何違背法令，未依據卷內訴訟資料具體指摘，僅漫謂被告等之辯解並無證據以實其說
云云，執此指摘原判決有調查未盡之違誤，難謂符合第三審上訴之法定要件。又原判
決對於乙○○○在警訊及偵查中之供述，具有如何之瑕疵致不足採憑；被告等經測謊
鑑驗結果，均無不實之反應，自堪為其有利之證明，已詳細說明取捨判斷而得心證之
理由。上訴意旨，就原判決取捨證據及判斷其證明力職權之適法行使，持己見而為不
同之評價，任意指摘原判決違法，亦與法律規定得為第三審上訴理由之違法情形，不
相適合。再，原判決理由謂：「何況依本院辦案經驗所悉，一般犯罪嫌疑人於警訊後
直接移送檢察官訊問時，通常會照警訊筆錄之內容作答，不敢翻供，以免引起檢察官
不快而遭押」（見原判決第十二面第九行至第十一行），其論敘雖欠妥適，但排除
此項論敘，於原判決之結果仍無影響，尤不得據為第三審上訴之合法理由。依上開說
明，其上訴自屬違背法律上之程式，應予駁回。
據上論結，應依刑事訴訟法第三百九十五條前段，判決如主文。
中      華      民      國     九十     年     十一     月      八      日
                              最高法院刑事第五庭
                                  審判長法官  紀  俊  乾
                                        法官  黃  正  興
                                        法官  劉  介  民
                                        法官  陳  東  誥
                                        法官  張  春  福
      右正本證明與原本無異
                                              書  記  官
中      華      民      國     九十     年     十一     月     十二     日


司法院資訊處製作；財團法人民間司法改革基金會備份。
